# 解释 4 号第 4 条的疑惑

提问人：luckyconqueror 时间：2012-02-02 19:22:05
解释 4 号第 4 条中写到：“2．在合并财务报表中，对于剩余股权，应当按照其在丧失控制权日的公允价值进行重新计量。处置股权取得的对价与剩余股权公允价值之和，减去按原持股比例计算应享有原有子公司自购买日开始持续计算的净资产的份额之间的差额，计入丧失控制权当期的投资收益。与原有子公司股权投资相关的其他综合收益，应当在丧失控制权时转为当期投资收益。企业应当在附注中披露处置后的剩余股权在丧失控制权日的公允价值，按照公允价值重新计量产生的相关利得或损失的金额。”
1 、为什么合并报表中，剩余股权应当按照丧失控制权日的公允价值重新计量？不明白原理是什么。 2 、合并报表中投资收益的算法为什么是这样的？不明白原理是什么。 谢谢各位解答！

回答人：chenyiwei
你可以在网上搜一下我在 2010 年 10 月左右讲解释 4 号的培训课件，里面都有说明。